臺灣高等法院刑事裁定
109年度聲字第5059號
聲  請  人  臺灣高等檢察署檢察官
受  刑  人  林明輝



上列聲請人因受刑人數罪併罰有二裁判以上，聲請定其應執行之
刑（聲請案號：臺灣高等檢察署109年度執聲字第2575號），本
院裁定如下：
    主  文
林明輝所犯如附表所示各罪所處之刑，有期徒刑部分應執行有期
徒刑貳年拾月。
    理  由
一、聲請意旨略以：受刑人林明輝（下稱受刑人）因違反槍砲彈
    藥刀械管制條例等數罪，先後經判決確定如附表，應依刑法
    第53條、第51條第5款規定，定其應執行之刑，爰依刑事訴
    訟法第477條第1項聲請裁定等語。
二、按裁判確定前犯數罪者，併合處罰之；數罪併罰，分別宣告
    其罪之刑，若宣告多數有期徒刑者，於各刑中之最長刑期以
    上，各刑合併之刑期以下，定其刑期，但不得逾30年，刑法
    第50條第1項前段、第51條第5款分別定有明文。又數罪併罰
    ，有二裁判以上者，依第51條之規定，定其應執行之刑，同
    法第53條亦定有明文。次按刑事訴訟法第370條第2項、第3
    項，已針對第二審上訴案件之定應執行之刑，明定有不利益
    變更禁止原則之適用；分屬不同案件之數罪併罰，倘一裁判
    宣告數罪之刑，曾經定其執行刑，再與其他裁判宣告之刑定
    其執行刑時，在法理上亦應同受此原則之拘束（最高法院10
    3年度第14次刑事庭會議決議意旨參照）。基此，上開更定
    之應執行刑，不應比前定之應執行刑加計其他裁判所處刑期
    或所定應執行刑後為重，否則即與法律秩序理念及法律目的
    之內部界限有違，難謂適法（最高法院93年度台非字第192
    號判決意旨參照）。又按裁判確定前犯數罪者，併合處罰之
    ，但有得易科罰金之罪與不得易科罰金之罪之情形，受刑人
    請求檢察官聲請定應執行刑者，依第51條規定定之，刑法第
    50條第1項但書第1款、第2項定有明文。另數罪併罰中之一
    罪，依刑法規定得易科罰金，若因與不得易科之他罪併合處
    罰結果而不得易科罰金時，原可易科部分所處之刑，自亦無
    庸為易科折算標準之記載（司法院大法官釋字第144號、第6
    79號解釋意旨參照）。末按二裁判以上數罪，縱其中一部分
    已執行完畢，如該數罪尚未全部執行完畢，因與刑法第54條
    及司法院院字第1304號解釋所謂數罪併罰之各罪中有受赦免
    或因刑法不處罰其行為而免其刑之執行，致僅餘一罪之情形
    有別，自仍應依刑法第53條之規定，定其應執行之刑（最高
    法院93年度台抗字第16號裁定意旨參照）。
三、經查，受刑人因違反槍砲彈藥刀械管制條例等案件，先後經
    臺灣屏東地方法院及本院判決判處如附表所示之刑確定，且
    各罪俱係於附表編號1所示判決確定日期（民國107年6月15
    日）前所為，就上開各案犯罪事實為最後判決之法院復為本
    院，有本院被告前案紀錄表及如附表各編號之判決書附卷可
    稽。本院就附表編號1至3所示案件再為定應執行刑之裁判時
    ，自應受前開判決所為定應執行刑內部界限之拘束，而應在
    上開已定應執行刑部分加計未定應執行刑之總和即有期徒刑
    3年範圍內定應執行刑。復查，如附表編號1、2所示之罪得
    易科罰金、附表編號3所示之罪不得易科罰金，屬刑法第50
    條第1項但書第1款之情形，依同條第2項規定，須經受刑人
    請求檢察官聲請定其應執行刑，始得依同法第51條規定定之
    。茲受刑人已表示請求檢察官就如附表所示各罪，聲請合併
    定應執行刑，此有受刑人簽名之臺灣士林地方檢察署依修正
    刑法第50條受刑人是否請求檢察官聲請定應執行刑聲請狀在
    卷可稽（本院卷第9頁）。又雖如附表編號1、2部分已執行
    完畢（本院卷第42至46頁），揆諸前開說明，亦無妨於本院
    就已執行完畢部分與餘罪定應執行刑。茲聲請人依刑事訴訟
    法第477條第1項之規定，以本院為犯罪事實最後判決之法院
    ，聲請就如附表所示各罪所處之刑定應執行之刑，其聲請經
    核尚無不合，應予准許。經考量受刑人所犯如附表編號1、2
    所示之罪均為罪質相同之幫助詐欺案件、附表編號3所示之
    罪則為非法販賣具有殺傷力之槍枝未遂案件；又受刑人如附
    表編號1至3所示犯罪時間均在105年6月至12月間，犯罪時間
    尚屬密接，暨其所犯之不法內涵及侵害法益程度等情，並權
    衡其行為責任與整體刑法目的及相關刑事政策等因素，爰裁
    定如主文所示之應執行刑。另本件受刑人所犯附表編號1、2
    之罪雖經法院判處得易科罰金之刑，但因與附表編號3所示
    不得易科罰金之刑合併定應執行刑，依上揭說明，自無庸再
    為易科罰金折算標準之諭知，爰裁定如主文所示之應執行刑
    。
據上論斷，應依刑事訴訟法第477條第1項，刑法第50條第2項、
第53條、第51條第5款，裁定如主文。
中　　華　　民　　國　　110 　年　　1 　　月　　4 　　日
                  刑事第三庭    審判長法　官  張惠立
                                      法　官  張江澤
                                      法　官  劉兆菊
以上正本證明與原本無異。
如不服本裁定，應於收受送達後五日內向本院提出抗告狀。
                                      書記官  陳佳微
中　　華　　民　　國　　110 　年　　1 　　月　　4 　　日
附表：受刑人林明輝定應執行刑案件一覽表
編號  1 2 3 罪名  詐欺 詐欺 槍砲彈藥刀械管制條例 宣告刑  有期徒刑3月 有期徒刑3月 有期徒刑2年8月，併科新臺幣3萬元 犯罪日期  105年6月17日 105年10月6日 105年12月3日 偵查機關年度案號  屏東地檢106年度偵緝字第546號、106年度偵字第10053號 屏東地檢106年度偵緝字第546號、106年度偵字第10053號 士林地檢106年度偵字第8465、13682號、108年度偵緝字第875號 最後事實審 法院 屏東地院 屏東地院 臺灣高等法院  案號 107年度簡字第242號 107年度簡字第242號 109年度上訴字第1501號  判決日期 107年5月8日 107年5月8日 109年7月7日 確定判決 法院 屏東地院 屏東地院 臺灣高等法院  案號 107年度簡字第242號 107年度簡字第242號 109年度上訴字第1501號  確定日期 107年6月15日 107年6月15日 109年9月26日 得否易科罰金  是 是 否 備註  ⑴附表編號1、2曾經屏東地院以107年度簡字第242號判決應執行有期徒刑4月確定 ⑵屏東地檢107年度執字第4263號（已執畢）  士林地檢109年度執字第4468號